

DATOS DE CONTACTO



+34 659 296 478



saez240@gmail.com



enriquesaez.github.io/homepage



28043 - Madrid

STACK TECNOLÓGICO

HTML5 semántico
Pre-procesadores SASS
Maquetación Web
CSS3, Flexbox, Grid system
BEM, OOCSS, SMACSS
Maquetación para Reactjs, Angularjs
Desarrollo PUG-JADE

GIT, GitHub, GitLab, SVN

ENRIQUE SÁEZ MATA

Maquetador Web / UI Developer

SOBRE MÍ

Mi perfil profesional está centrado en desarrollo y maquetación de interfaz web (UI) y experiencia de usuario.

He trabajado en proyectos fintech para clientes BBVA, Bankia, Deustche Bank, Banc Sabadell, y proyectos de transformación digital en clientes Inditex, Repsol, RedSys, Real Madrid, Ladbrokes, entre otros.

EXPERIENCIA PROFESIONAL

OCASIONPLUS SL - Las Rozas, Madrid Diseñador UX y Maquetador Web Senior

2022 - Actualidad =

A cargo de la arquitectura web y rediseño completo de portal web. UX research, prototipado, flujos, imagen corporativa y diseño visual. Tareas de maquetación web y diseño de campañas web y márqueting digital.

GFT TECHNOLOGIES - Madrid y Londres **Maquetador Web senior, UI & UX**

2015 - 2022 -

Desarrollo y diseño UI para BBVA en Diseño España de Transformación Digital y en el programa "Enterprise Global Solutions". En otros proyectos, funciones de maquetador y diseñador de interfaz en proyectos para clientes Inditex, Bankia, Deustche Bank, Banc Sabadell, Repsol.

ALTEN SPAIN SL / CANAL+ - Tres Cantos, Madrid Maquetador Web senior & Diseñador UI

2014

Funciones de maquetador web y diseñador UI senior en oficinas de cliente, dentro del equipo de Diseño de PrisaTV. Desarrollo y maquetación web del nuevo portal web corporativo de CANAL+

MONEYGURU & CAPTALIS - São Paulo (Brasil) & Madrid Maquetador Web senior & Diseñador UI/UX 2013 -

A cargo del departamento de diseño; Maquetación web de las webs del grupo, landingpages y otros desarrollos.En la sede de São Paulo, Brasil, a cargo del restyling de la marca. Responsable del departamento de diseño web, interacción y experiencia de usuario de los distintos portales corporativos del grupo para clientes Prestum Seguros., Banco Itau, Bradesco, entre otros.

STACK UI / UX

Prototipado Web.

Sistemas de diseño

FIGMA avanzado.

Adobe CC avanzado.

Sketch avanzado.

Invision avanzado.

Diseño modular, atómico.

Metodologías Agile

IDIOMAS







SERVICIOS PROFESIONALES - Córdoba & Madrid

Maquetador Web senior & Diseñador UI/UX

2010 - 2013 —

Como profesional freelance, diversos proyectos IT: Maquetación Web, diseño web, prototipado, experiencia de usuario, administración CMS, etc., según las necesidades de cada proyecto.

Clientes RedSys, Alvantia SL, Aibe Group, Ladbrokes, Eurolingua, Tecnopublic, entre otros.

TASGROUP SL - Córdoba & Madrid Maquetador & Diseñador Web

2003 - 2010 ---

Responsable del departamento de diseño y comunicación HMI de los portales corporativos del grupo; coordinación con clientes, arquitectura web, animación interactiva, diseño web y diseño offline. Desarrollo UI para clientes

RedSys, Real Madrid, C&A, Cetelem, Ayuntamiento de Gijón, entre otros.

* Experiencia profesional de años anteriores se facilitará a petición del interesado.

FORMACIÓN

GRADUADO EN ARTES - Escuela de Arte de Córdoba

Especialidad en Diseño Técnico y Publicidad

1990 -1994 ---

TÉCNICO EN CONTENIDOS MULTIMEDIA - Universidad de Córdoba

Curso de desarrollo e integración de contenidos visuales Multimedia, audio, vídeo y web

1997 —

OTRAS APTITUDES PROFESIONALES

- · Liderazgo y coordinación de equipos de trabajo.
- · Capacidad de priorizar tareas y establecer expectativas.
- · Capacidad de empatizar.
- Presentación de conceptos a clientes.
- Apasionado por la actualización de conocimientos.
- Motivación
- · Desempeño laboral con mínima supervisión.
- · Habituado al trabajo en equipos multidisciplinares.

RECOMENDACIONES LABORALES

Se facilitarán a solicitud del interesado.